臺灣臺南地方法院交通事件裁定　　　　 96年度交聲字第296號
移送機關　　交通部公路總局嘉義區監理所臺南監理站
受處分人
即異議人　　乙○○
上列受處分人因違反道路交通管理處罰條例案件，對於交通部公
路總局嘉義區監理所臺南監理站民國96年3月26日所為之裁決處
分（處分案號：嘉監南字第裁74-N00000000號），聲明異議，本
院裁定如下：
    主  文
異議駁回。
    理  由
一、原處分意旨略以：受處分人即異議人乙○○（下稱異議人）
    遭警舉發，於民國（下同）96年2月24日19時30分許，駕駛
    牌照號碼7J-1709號自小客車，在高雄縣杉林鄉○○路與清
    水路之交叉路口闖紅燈，嗣經交通部公路總局嘉義區監理所
    臺南監理站（下稱移送機關）依道路交通管理處罰條例第53
    條第1項、第63條第1項第3款及違反道路交通管理事件統一
    裁罰標準表之規定，裁處罰鍰新臺幣 (下同)2,700 元，並
    記違規點數3點。
二、本件聲明異議意旨略以：異議人因不熟悉路況下，行經上開
    路段天色已暗，一方面要看路標，一方面又要看路況，行經
    上開交叉路口時，紅燈亮時就停下來，可是已超越停止線，
    綠燈亮才右轉，可是行駛沒多久就被警察攔下開紅單。另95
    年底台南市警察局還在很多路段設有交通違規的旗海，其中
    有「闖紅燈（不含紅燈右轉）」的旗誌，這根本就是誤導民
    眾。而2,700元對於異議人是相當大的負擔，因為異議人還
    要養父母親，母親74歲中風在床十幾年了，父親身體又不好
    ，接近洗腎，為此，提出聲明異議，請求撤銷原處分等語。
三、按汽車駕駛人，行經有燈光號誌管制之交岔路口闖紅燈者，
    處新臺幣1千8百元以上5千4百元以下罰鍰，並記違規點數3
    點。道路交通管理處罰條例第53條第1項及第63條第1項第3
    款定有明文。經查：
（一）異議人遭警舉發，於上開、時地駕駛牌照號碼7J-1709號
      自小客車有闖紅燈直行之違規行為，有高雄縣警察局96年
      2月24日高警交字第N00000000號舉發違反道路交通管理事
      件通知單1份附卷可稽。
（二）異議人雖辯稱於上開時間行經上開交叉路口時，當時僅係
      超越停止線，係號誌已由紅燈變成綠燈後才通行，並無闖
      紅燈之行為云云，然異議人於上揭時、地，行經前揭路口
      時，遇紅燈未停仍直行等情，業據證人即舉發警員甲○○
      及當時在場警員丙○○分別於本院96年5月17日、96年6月
      7日訊問時，到庭具結證述明確，其等證稱：「（法官問
      證人甲○○：本件是否你舉發？）是的。」、「（法官問
      證人甲○○：當時異議人在紅燈亮起時，是直接闖過路口
      還是超越停止線後就停下？）當時我是與同事共同執勤，
      攔查闖紅燈，異議人是第一部車，後面另有一部車，當時
      該兩部車都闖紅燈通過路口，而不是只是車頭超越停止線
      停在那邊。」、「（法官問證人甲○○：當時跟你共同執
      勤的警員為何？）丙○○。」、「（法官問證人丙○○：
      與甲○○警員是同事？）是的。」、「（法官問證人丙○○：96年2月24日下午7時30分，有無與甲○○在杉林鄉○○路與清水路口執勤？）有。」、「（法官問證人丙○○
      ：當時有無看到7ｊ─1709號自小客車闖紅燈的情形？）
      當時我們共同執勤，在該處路檢，該時同時有兩部自小客
      車闖紅燈，甲○○就舉發異議人的罰單，我則舉發另外那
      輛車駕駛人的罰單。」、「（法官問證人丙○○：受處分
      人乙○○所駕駛的7Ｊ─1709號自小客車到底是只有超越
      停止線或是闖紅燈通過路口？）闖紅燈通過路口。」、「
      （法官問證人丙○○：異議人的車通過路口的情形，你確
      實有看到？）我有看到，我眼睛是注視路口，我看到異議
      人的車先通過路口的。」等語在卷（見本院96年5月17日
      、96年6月7日之訊問筆錄）。按證人甲○○乃為原處分機
      關所認定異議人有前開違規行為之證人，其已到庭在本院
      法官面前以言詞供述異議人有前開違規事實，並已就當時
      燈號變換情形、執勤所處位置及闖紅燈過程等情節詳述具
      體明確，且證人甲○○、丙○○為依法執行勤務之員警，
      與異議人毫無怨懟，衡情當無自陷偽證罪而構詞誣賴異議
      人之理，另於本件卷存證據資料內並無任何積極證據足以
      證明證人甲○○、丙○○上開供述係屬虛偽，本院自不得
      僅以證人甲○○為本件開單舉發異議人之員警而全盤抹煞
      其所具有之證人資格，從而，本院由其等上開證述已得有
      異議人確有上開違規行為之心證，是異議人前開所辯，實
      不足採，異議人之上述違規事實，應堪認定。
（三）又交通警察製單舉發違反道路交通管理處罰條例所列之違
      規事實，本質上為行政處分，係公務員基於職務上之權力
      ，依法就特定之具體事件所為之具公法上效果之單方面行
      政行為，基於公務員為公法上行為具有公信力之原則，該
      行政行為當可被推定為真正，其據以依法處分之事實認定
      亦為正確無誤。本此公信原則，乃立法者賦予行政機關制
      定違反道路交通事件統一裁罰標準及處理細則，使執勤警
      員得當機處分以達其維護交通秩序、安全之行政目的。若
      謂公務員一切行政行為均需預留證據以證其實，則國家行
      政勢必窒礙難行，據此，刑事訴訟法就犯罪證據有關之規
      定中，與屬行政秩序罰之交通違規裁罰本質不合之部分，
      自不在準用之列，因此，本院查無任何證據足資證明執勤
      員警有捏造事實違法取締之情事存在，則執勤警員本其維
      護交通秩序、安全職責所為之舉發，自應受到合法、正確
      之推定。
四、綜上所述，依據證人甲○○、丙○○之證言，異議人於前揭
    時、地有闖紅燈之違規事實，應堪認定。則移送機關據以援
    引道路交通管理處罰條例第53條第1項、第63條第1項第3款
    及違反道路交通管理事件統一裁罰標準表之規定，裁處異議
    人罰鍰2,700元，並記違規點數3點，核無違誤或不當，本件
    異議為無理由，應予駁回。
五、據上論斷，應依道路交通案件處理辦法第19條，裁定如主文
    。
中　　華　　民　　國　　96　　年　　12　　月　　31　　日
　　　　　　　　　　　交通法庭  法　官　陳淑勤
以上正本證明與原本無異。
如不服本裁定應於送達後5日內向本院提出抗告狀。
      　　　　　　　　　　　　　書記官　陳金堂
中　　華　　民　　國　　96　　年　　12　　月　　31　　日
